【裁判字號】    94,上易,576
【裁判日期】    950126
【裁判案由】    竊盜等
【裁判全文】
臺灣高等法院臺南分院刑事判決         94年度上易字第576號
上  訴  人  臺灣臺南地方法院檢察署檢察官
被      告  乙○○
                    現於臺灣臺南監獄臺南分監執行中
上列上訴人因被告竊盜等案件，不服臺灣臺南地方法院94年度易
字第489號中華民國94年7月4日第一審判決（起訴案號：臺灣臺
南地方法院檢察署94年度偵字第4609號、5092號、6453號，移送
併辦：94年度營偵字第878號），提起上訴，本院判決如下：
    主  文
原判決關於乙○○竊盜暨定執行刑部分撤銷。
乙○○連續毀壞安全設備竊盜，累犯，處有期徒刑玖月。
    事  實
一、乙○○前因違反肅清煙毒條例、麻醉藥品管理條例等案件，
    經法院判處有期徒刑三年六月、四月，定應執行刑有期徒刑
    三年十月確定，於八十二年七月四日起入監執行，於八十五
    年三月二十日假釋付保護管束，惟其於假釋期間又違反槍砲
    彈藥刀械管制條例案件，經法院判處有期徒刑十月確定，並
    撤銷假釋，則自八十六年十一月四日入監執行，於八十九年
    十二月二十一日因縮短刑期假釋付保護管束，於九十二年四
    月十二日期滿，未經撤銷，以執行完畢論。
二、乙○○又意圖為自己不法所有之概括犯意，（一）於94年3
    月20日20時30分許，至台南縣學甲鎮○○路17巷2號已停止
    營業無人居住之佳隆企業社，以手按工廠鐵捲門之開關，將
    鐵捲門昇起後，入內以手將工廠後門之鋁門窗扳斷，吸食香
    菸後，竊取該社工廠內甲○○所有之空氣壓縮機一台、馬達
    三個、機台齒輪約五十個等物，價值約新台幣（下同）十萬
    元，得手後隨即由後門之鋁門窗逃逸，惟於行竊時發出聲響
    ，經人通知甲○○到場及時發現，報警於工廠內之電動鐵捲
    門處採得菸蒂一個，經警於94年3月21日經送台南縣警察局
    鑑驗ＤＮＡ結果，核與乙○○另案經警所採唾液之ＤＮＡ相
    同而查獲上情。（二）又於94年4月6日凌晨1時30分許，與
    呂明輝（尚由原審審理中）、陳駿儀結夥三人，至臺南縣將
    軍鄉鯤鯓村236號「朝天宮」徒手竊取「朝天宮」所有、由
    陳國發管領之不鏽鋼護欄三座及鐵門二座，價值約五萬元，
    並將之搬上由呂明輝另案竊得之車牌號碼TK-0199號自用小
    貨車上；嗣經警於同日凌晨2時30分許，在臺南縣佳里鎮○
    ○路與成功路交岔路口，盤查查獲，並扣得前開不鏽鋼護欄
    及鐵門（均業經發還）、自用小貨車（業經發還）及呂明輝
    持以行竊自用小貨車之扳手一枝。
三、案經台南縣警察局佳里分局移送臺灣臺南地方法院檢察署檢
    察官偵查起訴及移送併辦。
    理  由
一、上開事實（一），業據被告於本院坦承不諱（見本院卷第37
    、48頁）；並經被害人甲○○於警訊時供證稱：於94年3月2
    0日20時30分許，在台南縣學甲鎮○○路17巷2號之佳隆企業
    社紡紗工廠失竊空氣壓縮機一台、馬達三個、機台齒輪約五
    十個等物，價值約十萬元，並報警於工廠內之電動鐵捲門處
    採得菸蒂一個，工廠平時無人居住，伊要提出竊盜告訴等情
    屬實，且有台南縣警警察94年6月27日南縣警刑字第0940008
    935號鑑驗書、台南縣警察局現場勘察報告書、堪察採證同
    意書、現場勘查測繪圖、刑事案件證物採驗紀錄表各一份，
    及菸蒂、鋁門窗被破壞等照片11張附卷附卷可稽（見警卷(二)
    第6至8頁、10至18頁、19至23頁）。是此部分被告自白核與
    事實相符，犯罪事證明確，犯行堪以認定。
二、上開事實（二），業據被告於原審及本院時坦承不諱（見原
    審卷第51頁、本院卷第37、48頁）；核與呂明輝於警訊時供
    證稱：TK-0199號自用小貨車上不鏽鋼護欄三座及鐵門二座
    ，是於94年4月6日凌晨1時30分許，由伊與馮亮保、陳駿儀
    在臺南縣將軍鄉鯤鯓村236號「朝天宮」處竊取等語；及陳
    駿儀於警訊時供證稱：伊之前曾告訴呂明輝及乙○○，伊家
    附近朝天宮有不鏽鋼護欄三座及鐵門二座，可以前往搬運，
    所以三人才會至伊家附近朝天宮，由伊及乙○○以徒手將上
    開物品搬運到TK-0199號自用小貨車上，目的要變賣共同花
    用等語（見警卷(一)第5、6、19、20頁）。並經被害人陳國發
    於警訊供證、偵查具結證述：警方查扣之不鏽鋼護欄三座及
    鐵門二座，確實係伊寺廟失竊之物，價值約5萬元等語屬實
    （見警卷(一)第24頁、第4609號偵卷第45頁）；復有照片22張
    、贓物認領保管單一份附卷可按（見警卷(一)第30、35至45頁
    ）。是此部事證亦甚明確，犯行亦堪以認定。
三、按窗戶屬安全設備（最高法院四十五年台上字第一四四三號
    判例可參），核被告乙○○所為前開犯罪事實欄所示（一）
    部分，係犯刑法第321條第1項第2款之毀壞安全設備之加重
    竊盜罪，公訴人併辦意旨，認被告此部分係刑法第321條第1
    項第3款之攜帶兇器之加重竊盜罪，尚有未合，併此說明。
    其為前開犯罪事實欄所示（二）部分，係犯刑法第321條第1
    項第4款之結夥三人以上之加重竊盜罪；其此部分所為竊盜
    犯行，與呂明輝、陳駿儀有犯意聯絡及行為分擔，應論以共
    同正犯。又本院以被告前開有關事實欄所示（一）部分，其
    手段為毀壞安全設備鋁門窗為之，且所竊取之物品價值約十
    萬元，其侵害法益之情節、程度較前開事實欄所示（二）部
    分之犯罪行為嚴重，因認被告先後犯行，手法相同，反覆為
    之，所犯又係同一罪名之罪，顯係基於概括之犯意，應依連
    續犯之規定，論以情節較重之毀壞安全設備之加重竊盜罪，
    並加重其刑。再被告乙○○有如事實欄所載之前科，有臺灣
    高等法院被告全國前案紀錄表一紙可資參酌，其於有期徒刑
    執行完畢後五年內，再犯本件之罪，為累犯，依刑法第47條
    累犯規定，加重其刑，並遞加之。公訴人就被告前開有關前
    開事實欄所示（一）之犯行，雖未起訴，然此部分與已起訴
    事實欄所示（二）部分有連續犯裁判上一罪之關係，為起訴
    效力所及，本院自得一併論究。
四、原審以被告罪證明確，而予論罪科刑，固非無見，惟原判決
    就被告有關前開事實欄所示（一）犯罪部分，未一併論究，
    尚有未洽，公訴人執上情，請求併辦，指摘原判決不當，為
    有理由；是原判決既有上開可議之處，自屬無可維持，應由
    本院併就竊盜及定執行刑部分撤銷改判。
五、爰審酌被告犯罪之動機、年輕力壯不思上進、目的係貪圖不
    法利益、毀壞安全設備、結夥三人行竊，對人民生命、財產
    及居住安寧造成嚴重侵害，惟犯後供承犯行，態度良好，及
    蒞庭公訴人當庭表示請量處比原審多一個月有期徒刑（見本
    院卷第38、49頁）等一切情狀，量處如主文所示之刑，以資
    懲儆。又扣案之扳手一枝係被告呂明輝所有，且與前開犯罪
    事實無涉，爰不宣告沒收。又被告所犯竊盜行為，尚有原審
    未及論究之前開事實欄所示（一）部分，其犯罪情節自既較
    原審論斷為重，且檢察官為被告之不利益而上訴，是本院量
    處被告較重予原審之刑度，並無違刑事訴訟法第372條所規
    定禁止不利益變更原則，併此明。
六、被告另犯贓物罪部分，經原審判決有期徒刑三月，及同案被
    告陳駿儀經原審判決有期徒刑八月後，均未上訴，均業已確
    定，不另論列，亦併此明。
據上論斷，應依刑事訴訟法第369條第一項前段、第364條、第29
9條第1項前段、刑法第28條、第321條第1項第2款、第47條，判
決如主文。
本案經檢察官劉欽銘到庭執行職務。
中    華    民    國    95    年    1     月    26    日
                  刑事第一庭    審判長法  官  黃崑宗
                                      法  官  蔡長林
                                      法  官  田平安
以上正本證明與原本無異。
不得上訴。
                                      書記官  劉岳文
中    華    民    國    95    年    1     月    27    日
附錄：本判決論罪科刑法條
中華民國刑法第321條第1項第2款、第4款
  犯竊盜罪而有下列情形之一者，處 6 月以上、5 年以下有期
  徒刑：
  二  毀越門扇、牆垣或其他安全設備而犯之者。
  四  結夥三人以上而犯之者。


司法院資訊處製作；財團法人民間司法改革基金會備份。
